---
title: "Projet ADM Q3"
author: "RODRIGUES Camille-Astrid AMOUROUX Jan"
date: "`r Sys.Date()`"
output: 
  htlm_document:
    code_folding: hide
    toc: TRUE
    cache: TRUE
editor_options: 
  chunk_output_type: console
---

```{r include=FALSE}
knitr::opts_chunk$set(fig.align="center", fig.width=6, fig.height=6, fig.path="Figs/", echo=TRUE, warning=FALSE, message=FALSE, cache=TRUE)
```

```{r, include= F}
library(tidyverse)
library(ade4)
```

--> habitat : urbanisation
--> communautés : répartition des espèces

==> impact de l'urbanisation sur la répartition attendues naturelles des espèces
--> moins d'espèces 1 ou plus d'espèces 2 en zones urbaines que rurales...

**ANALYSE** :
==> chi² entre commu et habitat$bati
==> ACP(commu[,2:length(commu[1,])]~habitat$bati)

==> conclure : certaines espèces fuient les milieux urbains quand d'autres si refugent


# Ouverture des documents

```{r}
habitat = read.table("../data/habitat.tsv", sep = "\t",
                     stringsAsFactors = T, header = T, na.strings = T)
especes = read.table("../data/especes.tsv", sep = "\t",
                     stringsAsFactors = T, header = T, na.strings = T)
commu = read.table("../data/communautes.tsv", sep = "\t",
                     stringsAsFactors = T, header = T, na.strings = T)
```



















