---
title: "Projet ADM total"
author: "RODRIGUES Camille-Astrid AMOUROUX Jan"
date: "`r Sys.Date()`"
output: 
  html_document:
    code_folding: hide
    toc: TRUE
    cache: TRUE
editor_options: 
  chunk_output_type: console
---

```{r include=FALSE, eval=T}
knitr::opts_chunk$set(fig.align="center", fig.width=6, fig.height=6, fig.path="Figs/", echo=TRUE, warning=FALSE, message=FALSE, cache=TRUE)
```


# ==== QUESTION 1 ====

**/!\\ WARNING** : chi² --> test d'indépendance : H0 "Les données sont indépendantes". La p-value correspond au risque de se tromper en rejettant H0.
Donc si p>0.05 --> on ne rejette pas H0, les données sont indépendantes, pas de relation entre elles ni d'implication.
Donc si p<=0.05 --> on rejette H0, les données sont dépendantes, il existe une relation entre elles.

```{r, warning=FALSE}
library(tidyverse)
library(ade4)
library(vegan)
```

--> communautés : quelles sont les espèces qui vivent ensemble ? même localisation ? exemple : Est-ce que pinson toujours avec pie ?
--> habitat : différentes répartitions selon la localisation ? exemple : Quand il fait chaud, les pinsons ne blairent plus les pies ?

==> impact de l'environnement sur la répartition des espèces
--> interactions ou évitements

**ANALYSE** :
==> test du Chi² pour vérifier la dépendance entre les données localisations et présence de l'espèce
==> ACM(commu) : nous avons des données utilisant des modalités simples avec j individus et i localisations
==> expected : groupes d'oiseaux, oiseaux "ubiquitaires"
==> test corrélation des variables entre-elles pour diminuer le nombre de variables à étudier
==> ACP(habitat) : lissage des données qualitatives au besoin, réduction du nombre de variables
==> co-inertie = ACM+ACP : couplage de tableaux entre habitat et répartition espèces
==> expected : présence de cluster en fonction de certaines caractéristiques du milieu

==> conclure : comportements différents selon la qualité de vie du milieu (caractéristiques ciblées par l'analyse)

suite analyse pour q3

# Ouverture des documents

```{r}
habitat = read.table("../data/habitat.tsv", sep = "\t",
                     stringsAsFactors = T, header = T, na.strings = T)
especes = read.table("../data/especes.tsv", sep = "\t",
                     stringsAsFactors = T, header = T, na.strings = T)
commu = read.table("../data/communautes.tsv", sep = "\t",
                     stringsAsFactors = T, header = T, na.strings = T)
```

# Test du X² : indépendance entre présence de l'espèce et caractéristiques du milieu ?

```{r, warning=FALSE}
#test de la répartition d'une espèce d'oiseau en fonction de l'environnement
commu_clean = commu[,-1]
habitat_clean = habitat[,-1]
esp = colnames(commu_clean[1,])
hab = colnames(habitat_clean[1,])

write(x = "Test de chi2 sur la répartition d'une espèce d'oiseau en fonction de l'environnement", file = "chi-2_q1_export.txt", append = F)
n=0
for (i in 1:length(commu_clean[1,])){
  n=n+1
  commuI = paste("\n----------", esp[n], "----------")
  write(x = commuI, file = "chi-2_q1_export.txt", append = T)
  m = 0
  for (j in 1:length(habitat_clean[1,])){
    m=m+1
    chi2 = chisq.test(commu_clean[,i], habitat_clean[,j])
    habitatI = paste(hab[m], ":", chi2$p.value)
    write(x = habitatI, file = "chi-2_q1_export.txt", append = T)
  }
}

write(x = "Résultats d'indépendance entre les données", file = "chi-2_q1_export_indep.txt", append = F)
write(x = "Résultats de dépendance entre les données", file = "chi-2_q1_export_dep.txt", append = F)
n=0
for (i in 1:length(commu_clean[1,])){
  n=n+1
  commuI = paste("\n----------", esp[n], "----------")
  write(x = commuI, file = "chi-2_q1_export_indep.txt", append = T)
  write(x = commuI, file = "chi-2_q1_export_dep.txt", append = T)
  m = 0
  for (j in 1:length(habitat_clean[1,])){
    m=m+1
    chi2 = chisq.test(commu_clean[,i], habitat_clean[,j])
    habitatI = paste(hab[m], ":", chi2$p.value)
    
    if (chi2$p.value<0.05){
      write(x = habitatI, file = "chi-2_q1_export_dep.txt", append = T)
    }
    else{
      write(x = habitatI, file = "chi-2_q1_export_indep.txt", append = T)
    }
  }
}
```

**pathfile** : [chi-2_q2_export_dep.txt]{style="color:green"}

**pathfile** : [chi-2_q2_export_indep.txt]{style="color:green"}

**pathfile** : [chi-2_q2_export.txt]{style="color:green"}

# ACP normée sur environnement (habitat)

```{r, warning=FALSE}
plot(habitat)

res = chisq.test(habitat[,4:19]) ; res
# Dépendance des données

acp_habitat = dudi.pca(habitat[,4:19], scale=T, nf = 2, scannf = F)
plot(acp_habitat$li,
     pch = 3)
s.corcircle(acp_habitat$co,
            grid = F)
acp_habitat$c1
# 1 variable expliquant peu le modèle : hydro (faible pourcentage d'explication des axes, <10%)
```

# AFC sur répartition des espèces (commu)

```{r, warning=FALSE}
plot(commu)

res = chisq.test(commu[,2:17]) ; res
# Indépendance des données

afc1 = dudi.coa(commu[,-1], nf=2, scannf = F) ; afc1
barplot(afc1$eig)
scatter(afc1)
```

# Couplage de tableaux entre AFC (tableau espèce) et une ACP normée (tableau habitat)

```{r, warning=FALSE}
# Log des données
caract_habitat = habitat[,-(1:3)]
log_habitat = log(caract_habitat +1)

cca = pcaiv(afc1, log_habitat, scannf = F, nf = 2)

#projection axe d'inertie
s.corcircle(cca$as)

# Position des relevés par combinaisons de variables environnementales : représentation des sites
s.label(cca$l1, clabel = 0, cpoint = 1.5)

# Position des espèces à la moyenne des sites qui les contiennent : représentation des espèces
s.label(cca$co, add.plot = T)

# Poids canoniques donnant les combinaisons de variance unité
s.arrow(cca$fa)

# Prédiction des positions par régression sur les variables de milieu
s.match(cca$li, cca$ls, clabel = 0.5)

# Ensemble des résultats de l'analyse
plot(cca)
```

# ACC sur les données HABITAT x COMMU

```{r, warning=FALSE}
acc1 = cca(commu[,-1], caract_habitat)
plot(acc1)
#répartition lisière de foret et foret à l'opposé, coeur de la foret corrélé à foret

acc2 = cca(commu[,-1] ~ bati + agri + arbu + fcoeur + prai + foret, caract_habitat)
plot(acc2)
#explication de la répartition avec les conditions occupations du sol et urbanisation
#agri, bati, hydro, foret à conserver

acc3 = cca(commu[,-1] ~ bati + agri + fcoeur + foret, caract_habitat)
plot(acc3)
# urbanisation opposé à réseau hydrographique, surface agricole opposé à foret
```

# Localisation des espèces en fonction des autres

```{r, warning=FALSE}
#test de la répartition d'une espèce d'oiseau en fonction des autres espèces
commu_clean = commu[,-1]
esp = colnames(commu_clean[1,])
taille = length(commu_clean[1,])-1

write(x = "Test de chi2 sur la répartition d'une espèce d'oiseau en fonction des autres", file = "chi-2_q1_export2.txt", append = F)
for (i in 1:taille){
  commuI = paste("\n----------", esp[i], "----------")
  write(x = commuI, file = "chi-2_q1_export2.txt", append = T)
  deb = i+1
  for (j in deb:taille){
    chi2 = chisq.test(commu_clean[,i], commu_clean[,j])
    espI = paste(esp[j], ":", chi2$p.value)
    write(x = espI, file = "chi-2_q1_export2.txt", append = T)
  }
}

write(x = "Résultats d'indépendance entre les données", file = "chi-2_q1_export2_indep.txt", append = F)
write(x = "Résultats de dépendance entre les données", file = "chi-2_q1_export2_dep.txt", append = F)
for (i in 1:taille){
  commuI = paste("\n----------", esp[i], "----------")
  write(x = commuI, file = "chi-2_q1_export2_indep.txt", append = T)
  write(x = commuI, file = "chi-2_q1_export2_dep.txt", append = T)
  deb = i+1
  for (j in deb:taille){
    chi2 = chisq.test(commu_clean[,i], commu_clean[,j])
    espI = paste(esp[j], ":", chi2$p.value)
    
    if (chi2$p.value<0.05){
      write(x = espI, file = "chi-2_q1_export2_dep.txt", append = T)
    }
    else{
      write(x = espI, file = "chi-2_q1_export2_indep.txt", append = T)
    }
  }
}
```

discrim needs class

# Co-inertie

```{r, warning=FALSE}
couplage = cbind(commu[,-1], habitat[,-1])
habitat_numerique = habitat[,-(1:3)]

#AFC sur tableau de comptage
afc_commu = dudi.coa(commu[,-1], nf=2, scannf = F)
scatter(afc_commu)

#ACP normée sur milieu
acp_habitat = dudi.pca(habitat_numerique, scale=T, nf = 2, scannf = F)
```

```{r, warning=FALSE, eval=TRUE, include=FALSE}
#co-inertie (ACF, ACP)
afc_commu$lw
acp_habitat$lw
#--> poids des lignes non uniformes
```

```{r, warning=FALSE}
#set même poids partout
acp_habitat$lw <- rep(1, length(acp_habitat$lw))
afc_commu$lw <- rep(1, length(afc_commu$lw))

coinertie = coinertia(acp_habitat, afc_commu, scannf = F, nf = 2)
plot(coinertie)
scatter(coinertie)

#AFC sur couplage
afc_couplage = dudi.coa(couplage, scannf = F, nf = 2)
scatter(afc_couplage)
```

# ==== QUESTION 2 ====

--> espèces : caractéristiques

--> habitat : caractéristiques

    ==> impact de l'habitat sur les caractéristiques de l'espèce

--> petit ou grand selon la température, etc …

Ouverture des données : 

```{r}
habitat = read.table("../data/habitat.tsv", sep = "\t",
                     stringsAsFactors = T, header = T, na.strings = T)
especes = read.table("../data/especes.tsv", sep = "\t",
                     stringsAsFactors = T, header = T, na.strings = T)
commu = read.table("../data/communautes.tsv", sep = "\t",
                   stringsAsFactors = T, header = T, na.strings = T)

habitat = habitat[,-2:-3]
name = colnames(habitat)
colnames(habitat) = name
```

ANALYSE :

####  ==> extraire informations précédentes = subset par colonnes dont on extrait les numéros des localisations

Création des subsets de numéro de lieu ayant des Gem (Colombe.a.croissants)
```{r}
# Récupération des noms des colonnes correspondant aux espèces (colonnes 2 à 17)
vectNom = names(commu[2:17])

# Création d'une liste vide pour stocker les sous-ensembles
listSubsets = list()
# Parcours de toutes les espèces
for (i in 1:length(vectNom)) {
  especesActu = vectNom[i]
  # Extraction des numéros de lieu (IdPE) où l'espèce a une présence (valeur 1)
  foosubset = commu$IdPE[commu[[especesActu]] == 1]
  listSubsets[[especesActu]] = foosubset
}

listSubsets$Gem
```

On a toutes les localisation de chaque espèce

Exemple d'appel pour les localisation de Gem : 
listSubsets$gem

####  ==> moyenne des données sur l'habitat pour chaque colonne du subset (espèces)

Pour se donner une idée de vers ou on vas, nous allons regarder chaque moyenne de variables 

```{r}
par(mfrow = c(1,1))
ExGem = colMeans(subset(habitat, habitat$IdPE %in% listSubsets$Gem))
plot(ExGem[-1])
```

Nous voyons que les unitées sont biaisées, il est donc nécécaire de normaliser

Généraliser par une boucle tapply : 

```{r}
ExMat = t(sapply(names(listSubsets), function(name) {
  colMeans(subset(habitat, habitat$IdPE %in% listSubsets[[name]]))
}))
ExMat = ExMat[,-1]
```

/!\\ sapply == tapply mais pour sortir une matrice et pas une liste /!\\


## ChiTest² 

```{r}
chisq.test(habitat[,2:17])

for (i in 2:17){
  print(chisq.test(habitat[,i]))
}
```

Les colonnes satisfaisant le Chi-test : 

* logitude
* latitude
* agri
* arbu
* hydro
* foret
* ecot
* temp
* bati

```{r}
boxplot(ExMat,
     pch = 3, col = "darkred",
     log = "y")
```

Boxplot avec une normalisation au log10()

```{r}
ExMat.meannorm = scale(ExMat, center = T, scale = T)
```

```{r}
boxplot.matrix(ExMat.meannorm, col = "darkred")
```

normalisation centré réduite à la moyenne

Des boxplots plus interresant (par classe): 

```{r}
par(mfrow = c(1,2))

#   1. Point d'écoute : 

plot(ExMat[,1:2],
     pch = 3, col = "brown")

acp.Ecoute = dudi.pca(ExMat[,1:2], center = TRUE, scale = TRUE,
                 ,scannf = FALSE, nf = 1)
plot(acp.Ecoute$li,
     pch = 3, col = "brown")

#corrélation +

#  2. Occupation du sol : 
  
boxplot(ExMat[,3:7],
     pch = 3, col = "darkgreen")

acp.Ocuu = dudi.pca(ExMat[,3:7], center = TRUE, scale = TRUE,
                 scannf = FALSE, nf = 2)
plot(acp.Ocuu$li,
     pch = 3, col = "darkgreen")

# pas de corrélation

#  3. Fragmentation : 

boxplot(ExMat[,8:11],
     pch = 3, col = "salmon")


acp.Frag = dudi.pca(ExMat[,8:11], center = TRUE, scale = TRUE,
                 scannf = FALSE, nf = 2)
plot(acp.Frag$li,
     pch = 3, col = "salmon")

# pas de corrélation

#  4. Topographie

plot(ExMat[,12:13],
     pch = 3, col = "black")

acp.Topo = dudi.pca(ExMat[,12:13], center = TRUE, scale = TRUE,
                 scannf = FALSE, nf = 1)
plot(acp.Topo$li,
     pch = 3, col = "black")

# corrélation +

#  5. condition topographique

plot(ExMat[,14:15],
     pch = 3, col = "darkblue")

acp.CondTopo = dudi.pca(ExMat[,14:15], center = TRUE, scale = TRUE,
                 scannf = FALSE, nf = 1)
plot(acp.CondTopo$li,
     pch = 3, col = "darkblue")

# corrélation -

#  6. Urbanisation

par(mfrow = c(1,1))
boxplot(ExMat[,16],
     pch = 3, col = "darkgray")

# c'est une ligne

# 7. Total
par(mfrow = c(1,2))
boxplot(ExMat,
     pch = 3, col = "darkred",
     las = 2, log = "y")
acp.Total = dudi.pca(ExMat[,1:15], center = TRUE, scale = TRUE,
                     scannf = FALSE, nf = 2)

# bordel imonde
```

* Point d'écoute semble avoir une corrélation positive 

* Occupation du sol ne semble pas être corrélé

* Fragmentation ne semble pas être corrélé

* Topographie semble être corrélé positivement

* condition topographique semble être corrélé négativement

####  ==> expliquer chacune des variables de l'espèce en fonction des variables de l'environnement

    --> Ex :  taille petite quand température haute, alimentation quand hydrométrie élevée

Faire des AFD par catégorie pour voir si impact sur l'alimentation 

```{r}
# discrimin = AFD
# les arg : (acp, var qualitative)
afd.Ecoute.Taille = discrimin(acp.Ecoute,as.factor(especes$Taille)
                 , scannf = FALSE, nf = 2)

plot(afd.Ecoute.Taille)


#########
afd.Ocuu.Taille = discrimin(acp.Ocuu,as.factor(especes$Taille)
                 , scannf = FALSE, nf = 2)

plot(afd.Ocuu.Taille)



########
afd.Frag.Taille = discrimin(acp.Frag,as.factor(especes$Taille)
                 , scannf = FALSE, nf = 2)

plot(afd.Frag.Taille)


########
afd.Mat.Taille = discrimin(acp.Topo,as.factor(especes$Taille)
                 , scannf = FALSE, nf = 2)

plot(afd.Ecoute.Taille)


########
afd.CondTopo.Taille = discrimin(acp.CondTopo,as.factor(especes$Taille)
                 , scannf = FALSE, nf = 2)

plot(afd.CondTopo.Taille)


```


####  ==> conclure :

Lieu d'écoute vs Taille des espèces  : 

> pas de création concluante de classe

12 et 23 peu expliquer par les 2 axes

20 et 24 ont les coordonnées similaires
9 et 30 // (// == pareil qu'au dessus)
11 et 14 //
11, 14 et 20,24 sont opposé

___

Ocuu vs Taille des espèces :

> toujours aucune classe concluante à part pour grouper le groupe 12 : Moqueur.grivotte

15 peu expliquer par le modèle
arbu et hydro sont peu explicatif de notre modèle

l'espèce 23 a tendance a se retrouver en foret avec des grandes surfaces agricole

___

Frag vs Taille des espèces : 

> rien de concluant

Les 4 variables sont explicative mais ont des vélocités colinéaires

l'espèce 30 est très ecot mais très peu heter et lisi

___

Topo vs Taille des espèces : 

> pas de création concluante de classe

Les 2 variables sont explicative mais ont des vélocités colinéaires

sépare les espèces correctment
___

CondTopo vs Taille des espèces : 

> same

Les 2 variables sont explicative mais ont des vélocités colinéaires

___

Global : on ne peut pas classer la taille des espèces en fonction de l’environnement

Cependant on voit que on peut séparer les tailles des espèces par l’environnement






# ==== QUESTION 3 ==== 



--> habitat : urbanisation
--> communautés : répartition des espèces

==> impact de l'urbanisation sur la répartition attendues naturelles des espèces
--> moins d'espèces 1 ou plus d'espèces 2 en zones urbaines que rurales...

**ANALYSE** :
==> chi² entre commu et habitat$bati
==> ACP(commu[,2:length(commu[1,])]~habitat$bati)

==> conclure : certaines espèces fuient les milieux urbains quand d'autres si refugent



# ==== QUESTION 4 ====

--> habitat : urbanisation
--> espèces : taille

==> impact de l'urbanisation sur la taille des oiseaux (diminution de la taille pour se cacher de l'Homme ?)


```{r}
habitat = read.table("../data/habitat.tsv", sep = "\t",
                     stringsAsFactors = T, header = T, na.strings = T)
habitat = habitat[,-2:-3] # on supprime le qualitatif

especes = read.table("../data/especes.tsv", sep = "\t",
                     stringsAsFactors = T, header = T, na.strings = T)

commu = read.table("../data/communautes.tsv", sep = "\t",
                   stringsAsFactors = T, header = T, na.strings = T)
```

## on vas chercher si ya une corrélation entre la taille et l'espèce de volatile : 

### création des subsets par espèces
```{r}
# Récupération des noms des colonnes correspondant aux espèces (colonnes 2 à 17)
vectNom <- c("Myo", "Gem", "Meh", "Col", "Lon", "Cir", "Euh", "Orc", "Euj", "Cof", "Dep", "Mas", "Maf", "Saa", "Elm", "Tul")

# Création d'une liste vide pour stocker les sous-ensembles
listSubsets = list()
# Parcours de toutes les espèces
for (i in 1:length(vectNom)) {
  especesActu = vectNom[i]
  # Extraction des numéros de lieu (IdPE) où l'espèce a une présence (valeur 1)
  foosubset = commu$IdPE[commu[[especesActu]] == 1]
  listSubsets[[especesActu]] = foosubset
}

# /!\ va faire vla des lignes de variables :
```

```{r boucle chatty}
for (i in seq_along(vectNom)) {
  subset_name <- paste0(vectNom[i], "habitat")
  assign(subset_name, subset(habitat, IdPE %in% listSubsets[[vectNom[i]]]))
  
  # Modify column 20 with corresponding 'Taille' value
  temp_df <- get(subset_name)
  temp_df[, 18] <- especes$Taille[i]
  assign(subset_name, temp_df)
}
```


faire les dataframes 
```{r eval=FALSE, include=FALSE}
Myohabitat = subset(habitat, IdPE %in% listSubsets$Myo); Myohabitat[,18] = especes$Taille[1]
Gemhabitat = subset(habitat, IdPE %in% listSubsets$Gem); Gemhabitat[,18] = especes$Taille[2]
Mehhabitat = subset(habitat, IdPE %in% listSubsets$Meh); Mehhabitat[,18] = especes$Taille[3]
Colhabitat = subset(habitat, IdPE %in% listSubsets$Col); Colhabitat[,18] = especes$Taille[4]
Lonhabitat = subset(habitat, IdPE %in% listSubsets$Lon); Lonhabitat[,18] = especes$Taille[5]
Cirhabitat = subset(habitat, IdPE %in% listSubsets$Cir); Cirhabitat[,18] = especes$Taille[6]
Euhhabitat = subset(habitat, IdPE %in% listSubsets$Euh); Euhhabitat[,18] = especes$Taille[7]
Orchabitat = subset(habitat, IdPE %in% listSubsets$Orc); Orchabitat[,18] = especes$Taille[8]
Eujhabitat = subset(habitat, IdPE %in% listSubsets$Euj); Eujhabitat[,18] = especes$Taille[9]
Cofhabitat = subset(habitat, IdPE %in% listSubsets$Cof); Cofhabitat[,18] = especes$Taille[10]
Dephabitat = subset(habitat, IdPE %in% listSubsets$Dep); Dephabitat[,18] = especes$Taille[11]
Mashabitat = subset(habitat, IdPE %in% listSubsets$Mas); Mashabitat[,18] = especes$Taille[12]
Mafhabitat = subset(habitat, IdPE %in% listSubsets$Maf); Mafhabitat[,18] = especes$Taille[13]
Saahabitat = subset(habitat, IdPE %in% listSubsets$Saa); Saahabitat[,18] = especes$Taille[14]
Elmhabitat = subset(habitat, IdPE %in% listSubsets$Elm); Elmhabitat[,18] = especes$Taille[15]
Tulhabitat = subset(habitat, IdPE %in% listSubsets$Tul); Tulhabitat[,18] = especes$Taille[16]
```
on a les positions des oiseaux par espèces dans les n° IDPG

faire les Chi² pour voir si la taille est indépendente chez chaque espèces : 


```{r boucle chatty 2}
chi_results <- list()
for (nom in vectNom) {
  subset_name <- paste0(nom, "habitat")
  temp_df <- get(subset_name)
  
  if ("bati" %in% colnames(temp_df)) {  # Ensure 'bati' column exists
    chi_results[[nom]] <- chisq.test(temp_df$bati)
  } else {
    chi_results[[nom]] <- paste("Column 'bati' not found in", subset_name)
  }
}
```


malaise,

on regrope par intervalle de taille 

test cor.test entre taille et urbanisation

```{r}
meanList = c()

meanList = append(meanList, mean(Myohabitat$bati))
meanList = append(meanList, mean(Gemhabitat$bati))
meanList = append(meanList, mean(Mehhabitat$bati))
meanList = append(meanList, mean(Colhabitat$bati))
meanList = append(meanList, mean(Lonhabitat$bati))
meanList = append(meanList, mean(Cirhabitat$bati))
meanList = append(meanList, mean(Euhhabitat$bati))
meanList = append(meanList, mean(Orchabitat$bati))
meanList = append(meanList, mean(Eujhabitat$bati))
meanList = append(meanList, mean(Cofhabitat$bati))
meanList = append(meanList, mean(Dephabitat$bati))
meanList = append(meanList, mean(Mashabitat$bati))
meanList = append(meanList, mean(Mafhabitat$bati))
meanList = append(meanList, mean(Saahabitat$bati))
meanList = append(meanList, mean(Elmhabitat$bati))
meanList = append(meanList, mean(Tulhabitat$bati))

```


on a les moyennes : chi² time :)

### vérification validité cor.test

#### vérification normalité

```{r}
#normalité : 
shapiro.test(meanList)
shapiro.test(especes$Taille)
```
données normales


#### vérification linéralité

```{r}
plot(meanList,especes$Taille,
     pch =3, col = "red3",
     ylab = "taille des especes",xlab = "moyenne urbanisation par espèces") 
```

Bah pas fou mais globalement avec clémence, on semble voir une tendence à la décroissance

#### test homoscédasticité

```{r}
library(lmtest)
bptest(meanList~especes$Taille)
```

données homostasiques 

Conditions valides : happy 

```{r}
cor.test(especes$Taille,meanList,
         method = "pearson")

cor.test(especes$Taille,meanList,
         method = "kendall")

cor.test(especes$Taille,meanList,
         method = "spearman")

```

t = -1.7395, df = 14, p-value = 0.1039
alternative hypothesis: true correlation is not equal to 0

95 percent confidence interval:
 -0.75872141  0.09372149

sample estimates:
       cor 
-0.4215692 


## Conclusion : 

La taille de l'espèce et le taux d'urbanisation est négativement corrélé

# ==== QUESTION 5 ====

--> habitat : urbanisation
--> espèces : protégée ou non ?

==> est-ce que les oiseaux protégés sont davantages présents dans les milieux urbains : protection intense par l'Homme, abondance de nourriture, absence de prédateurs, habitats cachés et sécuritaires...

## ANALYSE :
==> chi² entre habitat `bati et especes` IUCN

en premier on va faire une ACM entre les espèces sauf la taille et 

```{r}
vectCol = c("IdPE","agri","arbu","prai","foret","bati")
habitaEnv.subset = subset(habitat,select = vectCol)

```


## on vas chercher si ya une corrélation entre espèces protégé et l'espèce de volatile : 

```{r}
# Récupération des noms des colonnes correspondant aux espèces (colonnes 2 à 17)
vectNom <- c("Myo", "Gem", "Meh", "Col", "Lon", "Cir", "Euh", "Orc", "Euj", "Cof", "Dep", "Mas", "Maf", "Saa", "Elm", "Tul")

# Création d'une liste vide pour stocker les sous-ensembles
listSubsets = list()
# Parcours de toutes les espèces
for (i in 1:length(vectNom)) {
  especesActu = vectNom[i]
  # Extraction des numéros de lieu (IdPE) où l'espèce a une présence (valeur 1)
  foosubset = commu$IdPE[commu[[especesActu]] == 1]
  listSubsets[[especesActu]] = foosubset
}

# /!\ va faire vla des lignes de variables :
```

```{r eval=T, include=FALSE}
Myohabitat = subset(habitat, IdPE %in% listSubsets$Myo); Myohabitat[,18] = especes$Taille[1]
Gemhabitat = subset(habitat, IdPE %in% listSubsets$Gem); Gemhabitat[,18] = especes$Taille[2]
Mehhabitat = subset(habitat, IdPE %in% listSubsets$Meh); Mehhabitat[,18] = especes$Taille[3]
Colhabitat = subset(habitat, IdPE %in% listSubsets$Col); Colhabitat[,18] = especes$Taille[4]
Lonhabitat = subset(habitat, IdPE %in% listSubsets$Lon); Lonhabitat[,18] = especes$Taille[5]
Cirhabitat = subset(habitat, IdPE %in% listSubsets$Cir); Cirhabitat[,18] = especes$Taille[6]
Euhhabitat = subset(habitat, IdPE %in% listSubsets$Euh); Euhhabitat[,18] = especes$Taille[7]
Orchabitat = subset(habitat, IdPE %in% listSubsets$Orc); Orchabitat[,18] = especes$Taille[8]
Eujhabitat = subset(habitat, IdPE %in% listSubsets$Euj); Eujhabitat[,18] = especes$Taille[9]
Cofhabitat = subset(habitat, IdPE %in% listSubsets$Cof); Cofhabitat[,18] = especes$Taille[10]
Dephabitat = subset(habitat, IdPE %in% listSubsets$Dep); Dephabitat[,18] = especes$Taille[11]
Mashabitat = subset(habitat, IdPE %in% listSubsets$Mas); Mashabitat[,18] = especes$Taille[12]
Mafhabitat = subset(habitat, IdPE %in% listSubsets$Maf); Mafhabitat[,18] = especes$Taille[13]
Saahabitat = subset(habitat, IdPE %in% listSubsets$Saa); Saahabitat[,18] = especes$Taille[14]
Elmhabitat = subset(habitat, IdPE %in% listSubsets$Elm); Elmhabitat[,18] = especes$Taille[15]
Tulhabitat = subset(habitat, IdPE %in% listSubsets$Tul); Tulhabitat[,18] = especes$Taille[16]
```


on va faire comme a la Q4 mais avec plus de variable

```{r truc nul bouclé par chatty}
# Liste des noms d'habitat
habitat_names <- c("Myohabitat", "Gemhabitat", "Mehhabitat", "Colhabitat", "Lonhabitat", 
                   "Cirhabitat", "Euhhabitat", "Orchabitat", "Eujhabitat", "Cofhabitat", 
                   "Dephabitat", "Mashabitat", "Mafhabitat", "Saahabitat", "Elmhabitat", "Tulhabitat")

# liste des diminutif des noms
vectNom <- c("Myo", "Gem", "Meh", "Col", "Lon", "Cir", "Euh", "Orc", "Euj",
             "Cof", "Dep", "Mas", "Maf", "Saa", "Elm", "Tul")

# Liste des colonnes d'intérêt
vectCol <- c("agri", "arbu", "prai", "foret", "bati")

# Initialisation d'une liste pour stocker les données
meanList <- data.frame(matrix(ncol = length(vectCol) + 1, nrow = length(habitat_names)))

# Nommer les colonnes du dataframe
colnames(meanList) <- c("habitat", vectCol)

# Remplir le dataframe
for (i in seq_along(habitat_names)) {
  habitat <- habitat_names[i]
  habitat_data <- get(habitat)  # Récupération du dataframe
  
  # Calcul des moyennes pour chaque colonne d'intérêt
  mean_values <- sapply(vectCol, function(col) mean(habitat_data[[col]], na.rm = TRUE))
  
  # Stockage des résultats
  meanList[i, ] <- c(habitat, mean_values)
}

# Convertir la colonne 'habitat' en facteur ou caractère
meanList$habitat <- as.character(vectNom)

# Affichage du résultat
meanList = data.frame(meanList)

# Conversion des colonnes en numérique car bozo est char
meanList[,-1] <- lapply(meanList[,-1], as.numeric)
```

faire les dataframes 

ACM entre les moyennes et les espèces : 

```{r}
ACM_Espèces = dudi.acm(especes[,-6],
                       scannf = FALSE, nf = 2)

boxplot(ACM_Espèces)
```

### AFD pour expliquer espèces par leur moyenne intra-espèces : 

#### 1 faire l'ACP

```{r}
acp.meanhabi = dudi.pca(meanList[,-1],
         center = T, scale = T,
         scannf = FALSE, nf = 2)
```

#### 2 faire une AFC

```{r}
acm.espèces = dudi.acm(as.data.frame(especes[-6]),
                       scannf = FALSE, nf = 2)
boxplot(acm.espèces)
```


```{r}
coinertie = coinertia(acm.espèces,acp.meanhabi,
                      scannf = FALSE, nf = 2); summary(coinertie)

s.corcircle(coinertie$li)

plot(coinertie)
```

on arrive a séparer les espèces en fonctions decès variables environnementales

X = acm
Y = acp

==> conclure :

l'ACP explique super bien la co-inertie
l'ACM moins mais explique quand même les 2 axes

Les 2 ont une bonne corrélation car les projection de tabX et tabY (les projections des 2 axes) sont très proches.

on voit que les variables espèces sont corrélée avec les variables

