---
title: "Projet ADM Q5"
author: "RODRIGUES Camille-Astrid AMOUROUX Jan"
date: "`r Sys.Date()`"

editor_options: 
  chunk_output_type: console
---

```{r include=FALSE}
knitr::opts_chunk$set(fig.align="center", fig.width=6, fig.height=6, fig.path="Figs/", echo=TRUE, warning=FALSE, message=FALSE, cache=TRUE)
```

```{r, include= F}
library(tidyverse)
library(ade4)

#library(rpart)

#library(MASS)
```

```{r}
habitat = read.table("../data/habitat.tsv", sep = "\t",
                     stringsAsFactors = T, header = T, na.strings = T)
habitat = habitat[,-2:-3] # on supprime le qualitatif (mauvais pour nous)

especes = read.table("../data/especes.tsv", sep = "\t",
                     stringsAsFactors = T, header = T, na.strings = T)

commu = read.table("../data/communautes.tsv", sep = "\t",
                   stringsAsFactors = T, header = T, na.strings = T)
```

======================= QUESTION 5 ======================= 

--> habitat : urbanisation
--> espèces : protégée ou non ?

==> est-ce que les oiseaux protégés sont davantages présents dans les milieux urbains : protection intense par l'Homme, abondance de nourriture, absence de prédateurs, habitats cachés et sécuritaires...

## ANALYSE :
==> chi² entre habitat `bati et especes` IUCN

en premier on va faire une ACM entre les espèces sauf la taille et 

```{r}
vectCol = c("IdPE","agri","arbu","prai","foret","bati")
habitaEnv.subset = subset(habitat,select = vectCol)

```


## on vas chercher si ya une corrélation entre espèces protégé et l'espèce de volatile : 

```{r}
# Récupération des noms des colonnes correspondant aux espèces (colonnes 2 à 17)
vectNom <- c("Myo", "Gem", "Meh", "Col", "Lon", "Cir", "Euh", "Orc", "Euj", "Cof", "Dep", "Mas", "Maf", "Saa", "Elm", "Tul")

# Création d'une liste vide pour stocker les sous-ensembles
listSubsets = list()
# Parcours de toutes les espèces
for (i in 1:length(vectNom)) {
  especesActu = vectNom[i]
  # Extraction des numéros de lieu (IdPE) où l'espèce a une présence (valeur 1)
  foosubset = commu$IdPE[commu[[especesActu]] == 1]
  listSubsets[[especesActu]] = foosubset
}

# /!\ va faire vla des lignes de variables :
```

```{r eval=T, include=FALSE}


Myohabitat = subset(habitat, IdPE %in% listSubsets$Myo); Myohabitat[,18] = especes$Taille[1]
Gemhabitat = subset(habitat, IdPE %in% listSubsets$Gem); Gemhabitat[,18] = especes$Taille[2]
Mehhabitat = subset(habitat, IdPE %in% listSubsets$Meh); Mehhabitat[,18] = especes$Taille[3]
Colhabitat = subset(habitat, IdPE %in% listSubsets$Col); Colhabitat[,18] = especes$Taille[4]
Lonhabitat = subset(habitat, IdPE %in% listSubsets$Lon); Lonhabitat[,18] = especes$Taille[5]
Cirhabitat = subset(habitat, IdPE %in% listSubsets$Cir); Cirhabitat[,18] = especes$Taille[6]
Euhhabitat = subset(habitat, IdPE %in% listSubsets$Euh); Euhhabitat[,18] = especes$Taille[7]
Orchabitat = subset(habitat, IdPE %in% listSubsets$Orc); Orchabitat[,18] = especes$Taille[8]
Eujhabitat = subset(habitat, IdPE %in% listSubsets$Euj); Eujhabitat[,18] = especes$Taille[9]
Cofhabitat = subset(habitat, IdPE %in% listSubsets$Cof); Cofhabitat[,18] = especes$Taille[10]
Dephabitat = subset(habitat, IdPE %in% listSubsets$Dep); Dephabitat[,18] = especes$Taille[11]
Mashabitat = subset(habitat, IdPE %in% listSubsets$Mas); Mashabitat[,18] = especes$Taille[12]
Mafhabitat = subset(habitat, IdPE %in% listSubsets$Maf); Mafhabitat[,18] = especes$Taille[13]
Saahabitat = subset(habitat, IdPE %in% listSubsets$Saa); Saahabitat[,18] = especes$Taille[14]
Elmhabitat = subset(habitat, IdPE %in% listSubsets$Elm); Elmhabitat[,18] = especes$Taille[15]
Tulhabitat = subset(habitat, IdPE %in% listSubsets$Tul); Tulhabitat[,18] = especes$Taille[16]
```


on va faire comme a la Q4 mais avec plus de variable

```{r truc nul bouclé par chatty}
# Liste des noms d'habitat
habitat_names <- c("Myohabitat", "Gemhabitat", "Mehhabitat", "Colhabitat", "Lonhabitat", 
                   "Cirhabitat", "Euhhabitat", "Orchabitat", "Eujhabitat", "Cofhabitat", 
                   "Dephabitat", "Mashabitat", "Mafhabitat", "Saahabitat", "Elmhabitat", "Tulhabitat")

# liste des diminutif des noms
vectNom <- c("Myo", "Gem", "Meh", "Col", "Lon", "Cir", "Euh", "Orc", "Euj",
             "Cof", "Dep", "Mas", "Maf", "Saa", "Elm", "Tul")

# Liste des colonnes d'intérêt
vectCol <- c("agri", "arbu", "prai", "foret", "bati")

# Initialisation d'une liste pour stocker les données
meanList <- data.frame(matrix(ncol = length(vectCol) + 1, nrow = length(habitat_names)))

# Nommer les colonnes du dataframe
colnames(meanList) <- c("habitat", vectCol)

# Remplir le dataframe
for (i in seq_along(habitat_names)) {
  habitat <- habitat_names[i]
  habitat_data <- get(habitat)  # Récupération du dataframe
  
  # Calcul des moyennes pour chaque colonne d'intérêt
  mean_values <- sapply(vectCol, function(col) mean(habitat_data[[col]], na.rm = TRUE))
  
  # Stockage des résultats
  meanList[i, ] <- c(habitat, mean_values)
}

# Convertir la colonne 'habitat' en facteur ou caractère
meanList$habitat <- as.character(vectNom)

# Affichage du résultat
meanList = data.frame(meanList)

# Conversion des colonnes en numérique car bozo est char
meanList[,-1] <- lapply(meanList[,-1], as.numeric)
```

faire les dataframes 

ACM entre les moyennes et les espèces : 

```{r}
ACM_Espèces = dudi.acm(especes[,-6],
                       scannf = FALSE, nf = 2)

boxplot(ACM_Espèces)
```

### AFD pour expliquer espèces par leur moyenne intra-espèces : 

#### 1 faire l'ACP

```{r}
acp.meanhabi = dudi.pca(meanList[,-1],
         center = T, scale = T,
         scannf = FALSE, nf = 2)
```

#### 2 faire une AFC

```{r}
acm.espèces = dudi.acm(as.data.frame(especes[-6]),
                       scannf = FALSE, nf = 2)
boxplot(acm.espèces)
```


```{r}
coinertie = coinertia(acm.espèces,acp.meanhabi,
                      scannf = FALSE, nf = 2); summary(coinertie)

s.corcircle(coinertie$li)

plot(coinertie)
```

on arrive a séparer les espèces en fonctions decès variables environnementales

X = acm
Y = acp

==> conclure :

l'ACP explique super bien la co-inertie
l'ACM moins mais explique quand même les 2 axes

Les 2 ont une bonne corrélation car les projection de tabX et tabY (les projections des 2 axes) sont très proches.

on voit que les variables espèces sont corrélée avec les variables environnementales dont bati






