---
title: "Projet ADM Q4"
author: "RODRIGUES Camille-Astrid AMOUROUX Jan"
date: "`r Sys.Date()`"
output: 
  htlm_document:
    code_folding: hide
    toc: TRUE
    cache: TRUE
editor_options: 
  chunk_output_type: console
---

```{r include=FALSE}
knitr::opts_chunk$set(fig.align="center", fig.width=6, fig.height=6, fig.path="Figs/", echo=TRUE, warning=FALSE, message=FALSE, cache=TRUE)
```

```{r, include= F}
library(tidyverse)
library(ade4)

#library(rpart)

#library(MASS)
```

======================= QUESTION 4) =======================

--> habitat : urbanisation
--> espèces : taille

==> impact de l'urbanisation sur la taille des oiseaux (diminution de la taille pour se cacher de l'Homme ?)



```{r}
habitat = read.table("../data/habitat.tsv", sep = "\t",
                     stringsAsFactors = T, header = T, na.strings = T)
habitat = habitat[,-2:-3] # on supprime le qualitatif

especes = read.table("../data/especes.tsv", sep = "\t",
                     stringsAsFactors = T, header = T, na.strings = T)

commu = read.table("../data/communautes.tsv", sep = "\t",
                   stringsAsFactors = T, header = T, na.strings = T)
```

## on vas chercher si ya une corrélation entre la taille et l'espèce de volatile : 

### création des subsets par espèces
```{r}
# Récupération des noms des colonnes correspondant aux espèces (colonnes 2 à 17)
vectNom <- c("Myo", "Gem", "Meh", "Col", "Lon", "Cir", "Euh", "Orc", "Euj", "Cof", "Dep", "Mas", "Maf", "Saa", "Elm", "Tul")

# Création d'une liste vide pour stocker les sous-ensembles
listSubsets = list()
# Parcours de toutes les espèces
for (i in 1:length(vectNom)) {
  especesActu = vectNom[i]
  # Extraction des numéros de lieu (IdPE) où l'espèce a une présence (valeur 1)
  foosubset = commu$IdPE[commu[[especesActu]] == 1]
  listSubsets[[especesActu]] = foosubset
}

# /!\ va faire vla des lignes de variables :
```

```{r boucle chatty}
for (i in seq_along(vectNom)) {
  subset_name <- paste0(vectNom[i], "habitat")
  assign(subset_name, subset(habitat, IdPE %in% listSubsets[[vectNom[i]]]))
  
  # Modify column 20 with corresponding 'Taille' value
  temp_df <- get(subset_name)
  temp_df[, 18] <- especes$Taille[i]
  assign(subset_name, temp_df)
}
```


faire les dataframes 
```{r eval=FALSE, include=FALSE}
Myohabitat = subset(habitat, IdPE %in% listSubsets$Myo); Myohabitat[,18] = especes$Taille[1]
Gemhabitat = subset(habitat, IdPE %in% listSubsets$Gem); Gemhabitat[,18] = especes$Taille[2]
Mehhabitat = subset(habitat, IdPE %in% listSubsets$Meh); Mehhabitat[,18] = especes$Taille[3]
Colhabitat = subset(habitat, IdPE %in% listSubsets$Col); Colhabitat[,18] = especes$Taille[4]
Lonhabitat = subset(habitat, IdPE %in% listSubsets$Lon); Lonhabitat[,18] = especes$Taille[5]
Cirhabitat = subset(habitat, IdPE %in% listSubsets$Cir); Cirhabitat[,18] = especes$Taille[6]
Euhhabitat = subset(habitat, IdPE %in% listSubsets$Euh); Euhhabitat[,18] = especes$Taille[7]
Orchabitat = subset(habitat, IdPE %in% listSubsets$Orc); Orchabitat[,18] = especes$Taille[8]
Eujhabitat = subset(habitat, IdPE %in% listSubsets$Euj); Eujhabitat[,18] = especes$Taille[9]
Cofhabitat = subset(habitat, IdPE %in% listSubsets$Cof); Cofhabitat[,18] = especes$Taille[10]
Dephabitat = subset(habitat, IdPE %in% listSubsets$Dep); Dephabitat[,18] = especes$Taille[11]
Mashabitat = subset(habitat, IdPE %in% listSubsets$Mas); Mashabitat[,18] = especes$Taille[12]
Mafhabitat = subset(habitat, IdPE %in% listSubsets$Maf); Mafhabitat[,18] = especes$Taille[13]
Saahabitat = subset(habitat, IdPE %in% listSubsets$Saa); Saahabitat[,18] = especes$Taille[14]
Elmhabitat = subset(habitat, IdPE %in% listSubsets$Elm); Elmhabitat[,18] = especes$Taille[15]
Tulhabitat = subset(habitat, IdPE %in% listSubsets$Tul); Tulhabitat[,18] = especes$Taille[16]
```
on a les positions des oiseaux par espèces dans les n° IDPG

faire les Chi² pour voir si la taille est indépendente chez chaque espèces : 


```{r boucle chatty}
chi_results <- list()
for (nom in vectNom) {
  subset_name <- paste0(nom, "habitat")
  temp_df <- get(subset_name)
  
  if ("bati" %in% colnames(temp_df)) {  # Ensure 'bati' column exists
    chi_results[[nom]] <- chisq.test(temp_df$bati)
  } else {
    chi_results[[nom]] <- paste("Column 'bati' not found in", subset_name)
  }
}
```


malaise,

on regrope par intervalle de taille 

test cor.test entre taille et urbanisation

```{r}
meanList = c()

meanList = append(meanList, mean(Myohabitat$bati))
meanList = append(meanList, mean(Gemhabitat$bati))
meanList = append(meanList, mean(Mehhabitat$bati))
meanList = append(meanList, mean(Colhabitat$bati))
meanList = append(meanList, mean(Lonhabitat$bati))
meanList = append(meanList, mean(Cirhabitat$bati))
meanList = append(meanList, mean(Euhhabitat$bati))
meanList = append(meanList, mean(Orchabitat$bati))
meanList = append(meanList, mean(Eujhabitat$bati))
meanList = append(meanList, mean(Cofhabitat$bati))
meanList = append(meanList, mean(Dephabitat$bati))
meanList = append(meanList, mean(Mashabitat$bati))
meanList = append(meanList, mean(Mafhabitat$bati))
meanList = append(meanList, mean(Saahabitat$bati))
meanList = append(meanList, mean(Elmhabitat$bati))
meanList = append(meanList, mean(Tulhabitat$bati))

```


on a les moyennes : chi² time :)

```{r vérification validité cor.test}
#normalité : 
shapiro.test(meanList)
shapiro.test(especes$Taille)
```
données normales

```{r vérification linéralité}
plot(meanList,especes$Taille,
     pch =3, col = "red3") 
```

Bah pas fou mais globalement avec clémence, on semble voir une tendence à la décroissance

```{r test homoscédasticité}
library(lmtest)
bptest(meanList~especes$Taille)
```

données homostasiques 

Conditions valides : happy 

```{r}
cor.test(especes$Taille,meanList,
         method = "pearson")

cor.test(especes$Taille,meanList,
         method = "kendall")

cor.test(especes$Taille,meanList,
         method = "spearman")

```

t = -1.7395, df = 14, p-value = 0.1039
alternative hypothesis: true correlation is not equal to 0

95 percent confidence interval:
 -0.75872141  0.09372149

sample estimates:
       cor 
-0.4215692 


## Conclusion : 

La taille de l'espèce et le taux d'urbanisation est négativement corrélé













