---
title: "Projet ADM"
author: "RODRIGUES Camille-Astrid AMOUROUX Jan"
date: "`r Sys.Date()`"
output: html_document
editor_options: 
  chunk_output_type: console
---

```{r include=FALSE}
knitr::opts_chunk$set(fig.align="center", fig.width=6, fig.height=6, fig.path="Figs/", echo=TRUE, warning=FALSE, message=FALSE, cache=TRUE)
```

```{r, include= F}
library(tidyverse)
library(ade4)

#library(rpart)

#library(MASS)
```

Ouverture données :

```{r}
habitat = read.table("../data/habitat.tsv", sep = "\t",
                     stringsAsFactors = T, header = T, na.strings = T)
especes = read.table("../data/especes.tsv", sep = "\t",
                     stringsAsFactors = T, header = T, na.strings = T)
commu = read.table("../data/communautes.tsv", sep = "\t",
                     stringsAsFactors = T, header = T, na.strings = T)
```

```{r}
plot(habitat)
plot(commu)
plot(especes)
```


## QUESTION 1

communautés :

--\> quelles sont les espèces qui vivent ensemble ? même localisation

Ex: Est-ce que pinson toujours avec pie ?

Quand il fait chaud, les pinsons ne blairent plus les pies ? --\> habitat : différentes répartitions selon la localisation ?

==\> impact de l'environnement sur la répartition des espèces --\> interactions ou évitements

Faire une ACM **(Analyse des Correspondances Multiples)**

![](https://lh7-rt.googleusercontent.com/docsz/AD_4nXdUDZtYExwQpMmshi_qPu-2hekY_j01YyBLR0rHlv31bxwCZk6U05KwLUYLU7l33lk9dSEr5rLoph9id4foSGljJfQWu4MwHwyPpXFVnmAGKo7eSWA4_Q4mgZady4TAXfq8TbVitQ?key=A9rKyC2UVfLMb7s95vMu3P7t)

ici :

-   variable = espèce

-   individu = localisation

```{r}
summary(commu)
commu.asfact = data_frame(matrix(nrow = length(commu[,1]), ncol = length(commu[1,])))
for (i in 1:length(commu[1,])){
  commu.asfact[,i] = as.factor(as.character(commu[,i]))
}
```

Test Chi² ==> H0 : indépendance des données

```{r}
  suppressWarnings(chisq.test(commu))
```

Il y a dépendance ==> on peut commencer a chercher du lien

```{r}
acm1 = dudi.acm(commu.asfact)
```

```{r}
summary(acm1)
acm1$cr
```

```{r}
s.corcircle(acm1$li,
            grid = F)
scatter(acm1)
```


## QUESTION 2

> espèces : caractéristiques

> habitat : caractéristiques

==\> impact de l'habitat sur les caractéristiques de l'espèce --\> petit ou grand selon la température, etc …
