---
title: "Projet ADM Q2"
author: "RODRIGUES Camille-Astrid AMOUROUX Jan"
date: "`r Sys.Date()`"
editor_options:
  chunk_output_type: console
---

```{r include=FALSE}
knitr::opts_chunk$set(fig.align="center", fig.width=6, fig.height=6, fig.path="Figs/", echo=TRUE, warning=FALSE, message=FALSE, cache=TRUE)
```

```{r, include= F}
library(tidyverse)
library(ade4)

library(vegan)
#library(rpart)

library(rpart)
library(MASS)
```

======================= QUESTION 2 =======================

--> espèces : caractéristiques

--> habitat : caractéristiques

    ==> impact de l'habitat sur les caractéristiques de l'espèce

--> petit ou grand selon la température, etc …

Ouverture des données : 

```{r}
habitat = read.table("../data/habitat.tsv", sep = "\t",
                     stringsAsFactors = T, header = T, na.strings = T)
especes = read.table("../data/especes.tsv", sep = "\t",
                     stringsAsFactors = T, header = T, na.strings = T)
commu = read.table("../data/communautes.tsv", sep = "\t",
                   stringsAsFactors = T, header = T, na.strings = T)

habitat = habitat[,-2:-3]
name = colnames(habitat)
colnames(habitat) = name
```

ANALYSE :

####  ==> extraire informations précédentes = subset par colonnes dont on extrait les numéros des localisations

Création des subsets de numéro de lieu ayant des Gem (Colombe.a.croissants)
```{r}
# Récupération des noms des colonnes correspondant aux espèces (colonnes 2 à 17)
vectNom = names(commu[2:17])

# Création d'une liste vide pour stocker les sous-ensembles
listSubsets = list()
# Parcours de toutes les espèces
for (i in 1:length(vectNom)) {
  especesActu = vectNom[i]
  # Extraction des numéros de lieu (IdPE) où l'espèce a une présence (valeur 1)
  foosubset = commu$IdPE[commu[[especesActu]] == 1]
  listSubsets[[especesActu]] = foosubset
}

listSubsets$Gem
```

On a toutes les localisation de chaque espèce

Exemple d'appel pour les localisation de Gem : 
listSubsets$gem

####  ==> moyenne des données sur l'habitat pour chaque colonne du subset (espèces)

Pour se donner une idée de vers ou on vas, nous allons regarder chaque moyenne de variables 

```{r}
par(mfrow = c(1,1))
ExGem = colMeans(subset(habitat, habitat$IdPE %in% listSubsets$Gem))
plot(ExGem[-1])
```

Nous voyons que les unitées sont biaisées, il est donc nécécaire de normaliser

Généraliser par une boucle tapply : 

```{r}
ExMat = t(sapply(names(listSubsets), function(name) {
  colMeans(subset(habitat, habitat$IdPE %in% listSubsets[[name]]))
}))
ExMat = ExMat[,-1]
```

/!\\ sapply == tapply mais pour sortir une matrice et pas une liste /!\\


## ChiTest² 

```{r}
chisq.test(habitat[,2:17])

for (i in 2:17){
  print(chisq.test(habitat[,i]))
}
```

Les colonnes satisfaisant le Chi-test : 

* logitude
* latitude
* agri
* arbu
* hydro
* foret
* ecot
* temp
* bati

```{r}
boxplot(ExMat,
     pch = 3, col = "darkred",
     log = "y")
```

Boxplot avec une normalisation au log10()

```{r}
ExMat.meannorm = scale(ExMat, center = T, scale = T)
```

```{r}
boxplot.matrix(ExMat.meannorm, col = "darkred")
```

normalisation centré réduite à la moyenne

Des boxplots plus interresant (par classe): 

```{r}
par(mfrow = c(1,2))

#   1. Point d'écoute : 

plot(ExMat[,1:2],
     pch = 3, col = "brown")

acp.Ecoute = dudi.pca(ExMat[,1:2], center = TRUE, scale = TRUE,
                 ,scannf = FALSE, nf = 1)
plot(acp.Ecoute$li,
     pch = 3, col = "brown")

#corrélation +

#  2. Occupation du sol : 
  
boxplot(ExMat[,3:7],
     pch = 3, col = "darkgreen")

acp.Ocuu = dudi.pca(ExMat[,3:7], center = TRUE, scale = TRUE,
                 scannf = FALSE, nf = 2)
plot(acp.Ocuu$li,
     pch = 3, col = "darkgreen")

# pas de corrélation

#  3. Fragmentation : 

boxplot(ExMat[,8:11],
     pch = 3, col = "salmon")


acp.Frag = dudi.pca(ExMat[,8:11], center = TRUE, scale = TRUE,
                 scannf = FALSE, nf = 2)
plot(acp.Frag$li,
     pch = 3, col = "salmon")

# pas de corrélation

#  4. Topographie

plot(ExMat[,12:13],
     pch = 3, col = "black")

acp.Topo = dudi.pca(ExMat[,12:13], center = TRUE, scale = TRUE,
                 scannf = FALSE, nf = 1)
plot(acp.Topo$li,
     pch = 3, col = "black")

# corrélation +

#  5. condition topographique

plot(ExMat[,14:15],
     pch = 3, col = "darkblue")

acp.CondTopo = dudi.pca(ExMat[,14:15], center = TRUE, scale = TRUE,
                 scannf = FALSE, nf = 1)
plot(acp.CondTopo$li,
     pch = 3, col = "darkblue")

# corrélation -

#  6. Urbanisation

par(mfrow = c(1,1))
boxplot(ExMat[,16],
     pch = 3, col = "darkgray")

# c'est une ligne

# 7. Total
par(mfrow = c(1,2))
boxplot(ExMat,
     pch = 3, col = "darkred",
     las = 2, log = "y")
acp.Total = dudi.pca(ExMat[,1:15], center = TRUE, scale = TRUE,
                     scannf = FALSE, nf = 2)

# bordel imonde
```

* Point d'écoute semble avoir une corrélation positive 

* Occupation du sol ne semble pas être corrélé

* Fragmentation ne semble pas être corrélé

* Topographie semble être corrélé positivement

* condition topographique semble être corrélé négativement

####  ==> expliquer chacune des variables de l'espèce en fonction des variables de l'environnement

    --> Ex :  taille petite quand température haute, alimentation quand hydrométrie élevée

Faire des AFD par catégorie pour voir si impact sur l'alimentation 

```{r}
# discrimin = AFD
# les arg : (acp, var qualitative)
afd.Ecoute.Taille = discrimin(acp.Ecoute,as.factor(especes$Taille)
                 , scannf = FALSE, nf = 2)

plot(afd.Ecoute.Taille)


#########
afd.Ocuu.Taille = discrimin(acp.Ocuu,as.factor(especes$Taille)
                 , scannf = FALSE, nf = 2)

plot(afd.Ocuu.Taille)



########
afd.Frag.Taille = discrimin(acp.Frag,as.factor(especes$Taille)
                 , scannf = FALSE, nf = 2)

plot(afd.Frag.Taille)


########
afd.Mat.Taille = discrimin(acp.Topo,as.factor(especes$Taille)
                 , scannf = FALSE, nf = 2)

plot(afd.Ecoute.Taille)


########
afd.CondTopo.Taille = discrimin(acp.CondTopo,as.factor(especes$Taille)
                 , scannf = FALSE, nf = 2)

plot(afd.CondTopo.Taille)


```


####  ==> conclure :

Lieu d'écoute vs Taille des espèces  : 

> pas de création concluante de classe

12 et 23 peu expliquer par les 2 axes

20 et 24 ont les coordonnées similaires
9 et 30 // (// == pareil qu'au dessus)
11 et 14 //
11, 14 et 20,24 sont opposé

___

Ocuu vs Taille des espèces :

> toujours aucune classe concluante à part pour grouper le groupe 12 : Moqueur.grivotte

15 peu expliquer par le modèle
arbu et hydro sont peu explicatif de notre modèle

l'espèce 23 a tendance a se retrouver en foret avec des grandes surfaces agricole

___

Frag vs Taille des espèces : 

> rien de concluant

Les 4 variables sont explicative mais ont des vélocités colinéaires

l'espèce 30 est très ecot mais très peu heter et lisi

___

Topo vs Taille des espèces : 

> pas de création concluante de classe

Les 2 variables sont explicative mais ont des vélocités colinéaires

sépare les espèces correctment
___

CondTopo vs Taille des espèces : 

> same

Les 2 variables sont explicative mais ont des vélocités colinéaires

___

Global : on ne peut pas classer la taille des espèces en fonction de l’environnement

Cependant on voit que on peut séparer les tailles des espèces par l’environnement




