---
title: "Projet ADM Q1"
author: "RODRIGUES Camille-Astrid AMOUROUX Jan"
date: "`r Sys.Date()`"
output: 
  html_document:
    code_folding: hide
    toc: TRUE
    cache: TRUE
editor_options: 
  chunk_output_type: console
---

```{r include=FALSE, eval=FALSE}
knitr::opts_chunk$set(fig.align="center", fig.width=6, fig.height=6, fig.path="Figs/", echo=TRUE, warning=FALSE, message=FALSE, cache=TRUE)
```

**/!\\ WARNING** : chi² --> test d'indépendance : H0 "Les données sont indépendantes". La p-value correspond au risque de se tromper en rejettant H0.
Donc si p>0.05 --> on ne rejette pas H0, les données sont indépendantes, pas de relation entre elles ni d'implication.
Donc si p<=0.05 --> on rejette H0, les données sont dépendantes, il existe une relation entre elles.

```{r, warning=FALSE}
library(tidyverse)
library(ade4)
library(vegan)
```

--> communautés : quelles sont les espèces qui vivent ensemble ? même localisation ? exemple : Est-ce que pinson toujours avec pie ?
--> habitat : différentes répartitions selon la localisation ? exemple : Quand il fait chaud, les pinsons ne blairent plus les pies ?

==> impact de l'environnement sur la répartition des espèces
--> interactions ou évitements

**ANALYSE** :
==> test du Chi² pour vérifier la dépendance entre les données localisations et présence de l'espèce
==> ACM(commu) : nous avons des données utilisant des modalités simples avec j individus et i localisations
==> expected : groupes d'oiseaux, oiseaux "ubiquitaires"
==> test corrélation des variables entre-elles pour diminuer le nombre de variables à étudier
==> ACP(habitat) : lissage des données qualitatives au besoin, réduction du nombre de variables
==> co-inertie = ACM+ACP : couplage de tableaux entre habitat et répartition espèces
==> expected : présence de cluster en fonction de certaines caractéristiques du milieu

==> conclure : comportements différents selon la qualité de vie du milieu (caractéristiques ciblées par l'analyse)

suite analyse pour q3

# Ouverture des documents

```{r}
habitat = read.table("../data/habitat.tsv", sep = "\t",
                     stringsAsFactors = T, header = T, na.strings = T)
especes = read.table("../data/especes.tsv", sep = "\t",
                     stringsAsFactors = T, header = T, na.strings = T)
commu = read.table("../data/communautes.tsv", sep = "\t",
                     stringsAsFactors = T, header = T, na.strings = T)
```

# Test du X² : indépendance entre présence de l'espèce et caractéristiques du milieux ?

```{r, warning=FALSE}
#test de la répartition d'une espèce d'oiseau en fonction de l'environnement
commu_clean = commu[,-1]
habitat_clean = habitat[,-1]
esp = colnames(commu_clean[1,])
hab = colnames(habitat_clean[1,])

write(x = "Test de chi2 sur la répartition d'une espèce d'oiseau en fonction de l'environnement", file = "chi-2_q1_export.txt", append = F)
n=0
for (i in 1:length(commu_clean[1,])){
  n=n+1
  commuI = paste("\n----------", esp[n], "----------")
  write(x = commuI, file = "chi-2_q1_export.txt", append = T)
  m = 0
  for (j in 1:length(habitat_clean[1,])){
    m=m+1
    chi2 = chisq.test(commu_clean[,i], habitat_clean[,j])
    habitatI = paste(hab[m], ":", chi2$p.value)
    write(x = habitatI, file = "chi-2_q1_export.txt", append = T)
  }
}

write(x = "Résultats d'indépendance entre les données", file = "chi-2_q1_export_indep.txt", append = F)
write(x = "Résultats de dépendance entre les données", file = "chi-2_q1_export_dep.txt", append = F)
n=0
for (i in 1:length(commu_clean[1,])){
  n=n+1
  commuI = paste("\n----------", esp[n], "----------")
  write(x = commuI, file = "chi-2_q1_export_indep.txt", append = T)
  write(x = commuI, file = "chi-2_q1_export_dep.txt", append = T)
  m = 0
  for (j in 1:length(habitat_clean[1,])){
    m=m+1
    chi2 = chisq.test(commu_clean[,i], habitat_clean[,j])
    habitatI = paste(hab[m], ":", chi2$p.value)
    
    if (chi2$p.value<0.05){
      write(x = habitatI, file = "chi-2_q1_export_dep.txt", append = T)
    }
    else{
      write(x = habitatI, file = "chi-2_q1_export_indep.txt", append = T)
    }
  }
}
```

**pathfile** : [chi-2_q2_export_dep.txt]{style="color:green"}

**pathfile** : [chi-2_q2_export_indep.txt]{style="color:green"}

**pathfile** : [chi-2_q2_export.txt]{style="color:green"}

# ACP normée sur environnement (habitat)

```{r, warning=FALSE}
plot(habitat)

res = chisq.test(habitat[,4:19]) ; res
# Dépendance des données

acp_habitat = dudi.pca(habitat[,4:19], scale=T, nf = 2, scannf = F)
plot(acp_habitat$li,
     pch = 3)
s.corcircle(acp_habitat$co,
            grid = F)
acp_habitat$c1
# 1 variable expliquant peu le modèle : hydro (faible pourcentage d'explication des axes, <10%)
```

# AFC sur répartition des espèces (commu)

```{r, warning=FALSE}
plot(commu)

res = chisq.test(commu[,2:17]) ; res
# Indépendance des données

afc1 = dudi.coa(commu, nf=2, scannf = F) ; afc1
barplot(afc1$eig)
scatter(afc1)
```

# Couplage de tableaux entre AFC (tableau espèce) et une ACP normée (tableau habitat)

```{r, warning=FALSE}
# Log des données
caract_habitat = habitat[,-(1:3)]
log_habitat = log(caract_habitat +1)

cca = pcaiv(afc1, log_habitat, scannf = F, nf = 2)

#projection axe d'inertie
s.corcircle(cca$as)

# Position des relevés par combinaisons de variables environnementales : représentation des sites
s.label(cca$l1, clabel = 0, cpoint = 1.5)

# Position des espèces à la moyenne des sites qui les contiennent : représentation des espèces
s.label(cca$co, add.plot = T)

# Poids canoniques donnant les combinaisons de variance unité
s.arrow(cca$fa)

# Prédiction des positions par régression sur les variables de milieu
s.match(cca$li, cca$ls, clabel = 0.5)

# Ensemble des résultats de l'analyse
plot(cca)
```

# ACC sur les données HABITAT x COMMU

```{r, warning=FALSE}
acc1 = cca(commu[,-1], caract_habitat)
plot(acc1)
#répartition lisière de foret et foret à l'opposé, coeur de la foret corrélé à foret

acc2 = cca(commu[,-1] ~ bati + agri + arbu + hydro + prai + foret, caract_habitat)
plot(acc2)
#explication de la répartition avec les conditions occupations du sol et urbanisation
#agri, bati, hydro, foret à conserver

acc3 = cca(commu[,-1] ~ bati + agri + hydro + foret, caract_habitat)
plot(acc3)
# urbanisation opposé à réseau hydrographique, surface agricole opposé à foret
```

# Localisation des espèces en fonction des autres

```{r, warning=FALSE}
#test de la répartition d'une espèce d'oiseau en fonction des autres espèces
commu_clean = commu[,-1]
esp = colnames(commu_clean[1,])
taille = length(commu_clean[1,])-1

write(x = "Test de chi2 sur la répartition d'une espèce d'oiseau en fonction des autres", file = "chi-2_q1_export2.txt", append = F)
for (i in 1:taille){
  commuI = paste("\n----------", esp[i], "----------")
  write(x = commuI, file = "chi-2_q1_export2.txt", append = T)
  deb = i+1
  for (j in deb:taille){
    chi2 = chisq.test(commu_clean[,i], commu_clean[,j])
    espI = paste(esp[j], ":", chi2$p.value)
    write(x = espI, file = "chi-2_q1_export2.txt", append = T)
  }
}

write(x = "Résultats d'indépendance entre les données", file = "chi-2_q1_export2_indep.txt", append = F)
write(x = "Résultats de dépendance entre les données", file = "chi-2_q1_export2_dep.txt", append = F)
for (i in 1:taille){
  commuI = paste("\n----------", esp[i], "----------")
  write(x = commuI, file = "chi-2_q1_export2_indep.txt", append = T)
  write(x = commuI, file = "chi-2_q1_export2_dep.txt", append = T)
  deb = i+1
  for (j in deb:taille){
    chi2 = chisq.test(commu_clean[,i], commu_clean[,j])
    espI = paste(esp[j], ":", chi2$p.value)
    
    if (chi2$p.value<0.05){
      write(x = espI, file = "chi-2_q1_export2_dep.txt", append = T)
    }
    else{
      write(x = espI, file = "chi-2_q1_export2_indep.txt", append = T)
    }
  }
}
```

discrim needs class

# Co-inertie

```{r, warning=FALSE}
couplage = cbind(commu[,-1], habitat[,-1])
habitat_numerique = habitat[,-(1:3)]

#AFC sur tableau de comptage
afc_commu = dudi.coa(commu[,-1], nf=2, scannf = F)
scatter(afc_commu)

#ACP normée sur milieu
acp_habitat = dudi.pca(habitat_numerique, scale=T, nf = 2, scannf = F)
```

```{r, warning=FALSE, eval=TRUE, include=FALSE}
#co-inertie (ACF, ACP)
afc_commu$lw
acp_habitat$lw
#--> poids des lignes non uniformes
```

```{r, warning=FALSE}
#set même poids partout
acp_habitat$lw <- rep(1, length(acp_habitat$lw))
afc_commu$lw <- rep(1, length(afc_commu$lw))

coinertie = coinertia(acp_habitat, afc_commu, scannf = F, nf = 2)
plot(coinertie)
scatter(coinertie)

#AFC sur couplage
afc_couplage = dudi.coa(couplage, scannf = F, nf = 2)
scatter(afc_couplage)
```

 